臺灣高等法院高雄分院刑事裁定
111年度聲字第1142號
聲  請  人  蔡濬暐


上列聲請人因被告陳修安等人違反銀行法等案件，聲請發還扣押
物，本院裁定如下：
　　主　文
本院110年度金上重訴字第5號案件所扣押之「國泰世華商業銀行
帳號：000000000000，戶名：蔡濬暐；帳號：000000000000，戶
名：蔡濬暐；帳號：000000000000，戶名：蔡濬暐」之金融帳戶
，應予解除扣押。
    理  由
一、聲請意旨略以：聲請人蔡濬暐(下稱聲請人)經臺灣高雄地方
    法院以106年度金重訴字第1號判決無罪確定，然生活仍須繼
    續，且需要借貸以維持正常生活，而需解除聲請人經該案凍
    結之名下國泰世華銀行帳戶，爰聲請解除上開帳戶之扣押等
    語。
二、按扣押物未經諭知沒收者，應即發還；又扣押物若無留存之
    必要者，不待案件終結，應以法院之裁定發還之；其係贓物
    而無第三人主張權利者，應發還被害人；刑事訴訟法第317
    條前段、第142條第1 項分別定有明文。
三、經查，聲請人前因涉嫌與被告陳修安等人共同違反銀行法案
    件，經檢察官於偵查中以聲請人名下之系爭帳戶內資金疑為
    犯罪所得為由，於104年10月8日函請國泰世華銀行商業銀行
    予以扣押，禁止聲請人名下設於該行之帳號：000000000000
    號、帳號：000000000000，帳號：000000000000號帳戶（下
    稱系爭帳戶）為提款、轉出行為，嗣經臺灣高雄地方法院以
    106年度金重訴字第1號判處聲請人無罪確定，且該判決並未
    就系爭帳戶內之存款宣告沒收等情，有臺灣高雄地方檢察署
    檢察官104年9月30日雄檢欽麗(秦)104他3534字第102620號
    函、臺灣高等法院被告前案記錄表及該判決在卷可稽，堪予
    認定。又檢察官偵查終結對聲請人及被告陳修安等人提起公
    訴時，並未於起訴書說明扣押系爭帳戶內之款項與聲請人及
    被告陳修安等人之本案犯行有何關聯，且未請求法院沒收該
    等款項，難認系爭帳戶之款項係來自被告陳修安等人之本案
    犯罪所得，即不符刑法第38條之1第2項所定第三人沒收之要
    件。準此，聲請人既經判決無罪確定，且系爭帳戶內之款項
    未經原審判決宣告沒收，復無從認定係聲請人以第三人身分
    所保有來自被告陳修安等人之本案犯罪所得，自無沒收或保
    全追徵之餘地，且除聲請人外，並無第三人主張權利，揆諸
    前揭規定，本件聲請人聲請解除系爭帳戶之扣押，於法並無
    不合，應予准許。
據上論結，應依刑事訴訟法第142條第1項前段，裁定如主文。
中　　華　　民　　國　　111 　年　　10　　月　　28　　日
                  刑事第一庭    審判長法  官  邱明弘
                                      法  官  黃宗揚
                                      法  官  林書慧
以上正本證明與原本無異。
如不服本裁定應於送達後5日內向本院提出抗告狀。
中　　華　　民　　國　　111 　年　　10　　月　　28　　日
　　　　　　　　　　　　　　　　　　　書記官  林昭吟